臺灣雲林地方法院刑事判決　　　　　　　 94年度訴字第728號
公　訴　人　臺灣雲林地方法院檢察署檢察官
被　　　告　甲○○
上列被告因違反毒品危害防制條例案件，經檢察官提起公訴（9
4 年度毒偵字第1291號）被告就被訴事實為有罪之陳述，本院合
議庭裁定由受命法官獨任進行簡式審判程序判決如下：
    主  文
甲○○連續施用第一級毒品，累犯，處有期徒刑拾月，扣案之海
洛因殘渣袋肆個、注射針筒貳支、美娜水壹瓶均沒收、塑膠鏟子
壹支；又連續施用第二級毒品，累犯，處有期徒刑柒月，扣案之
第二級毒品安非他命壹包（驗餘淨重零點捌貳零公克），沒收
銷燬之。有期徒刑部分應執行壹年月。扣案之第二級毒品安非
他命壹包（驗餘淨重零點捌貳零公克），沒收銷燬之、扣案之
海洛因殘渣袋肆個、注射針筒貳支、美娜水壹瓶、玻璃球壹個、
安非他命吸食器貳個、塑膠鏟子壹支均沒收。
    事實及理由
一、構成要件事實：
    甲○○前因施用第一級毒品案件，經臺灣高等法院臺中分院
    於民國93年1 月8 日，以92年度上訴字第2161號判決判處有
    期徒刑8 月確定，而於93年12月19日因徒刑執行完畢出監；
    又因上開施用第一級毒品案件，經送強制戒治，並由南投地
    方法院檢察署檢察官提起公訴，嗣於上開時間，經臺中高分
    院以上開判決判處有期徒刑8 月確定，至強制戒治部分，則
    於93年1 月9 日因戒治成效良好出監，並於同年2 月2 日期
    滿。詎其仍不知悔悛，於5 年內復基於施用第一級毒品海洛
    因之概括犯意，自94年5 月4 日起，至同年7 月26日10時許
    止，在雲林縣斗南鎮○○街20號9 樓之8 、雲林縣虎尾鎮○
    ○路401 號住處及其他不詳處所等地，將毒品海洛因加美娜
    水後，以注射針筒注射或將毒品海洛因置於香煙內，以火點
    燃後吸食其煙之方式，連續施用第一級毒品海洛因多次；另
    基於施用第二級毒品安非他命之概括犯意，自94年5 月4 日
    起，至同年7 月26日10時許止，亦在前開地點，將毒品安非
    他命置於鋁鉑紙上或吸食器內，以火燒烤使成煙霧狀後吸食
    其煙之方式，連續施用第二級毒品安非他命多次。嗣分別於
    ：(一)94年5 月7 日15時40分許，在雲林縣崙背鄉○○村○鎮
    路，因駕駛自小客車之車牌與車種不符，而為警查獲，並扣
    得吸食工具1 個；(二)94年5 月16日17時30分許，在雲林縣崙
    背鄉○○村○○路華琪旅社前，為警當場查獲；(三)94年7 月
    26日17時30分許，在雲林縣斗南鎮○○街20號9 樓之8 ，為
    警持搜索票搜索時查獲，並扣得第二級毒品安非他命驗餘淨
    重0.3820公克、海洛因殘渣袋4 個、注射針筒2 支、美娜水
    1 瓶、玻璃球1 個、塑膠鏟子1 支及安非他命吸食器1 組等
    物，始悉上情。
二、證據：
    (一)被告於偵查及本院審理中之自白。
    (二)尿液送檢真實姓名對照表3件。
      （西螺分局西警刑字第0940020730號卷第15頁；西螺分局西警
      刑字第0940005223號卷第4頁；斗南分局卷第33頁）
    (三)雲林縣衛生局94年6 月20日、94年6 月10日、94年8 月19
      日煙毒尿液檢驗成績書。
      （西螺分局卷第5頁；第14頁；毒偵字第1445號卷第29頁）
    (四)台灣檢驗科技股份有限公司濫用藥物尿液檢驗報告
       (1)報告日期:94年8月2日（毒偵字第1290號卷第18頁）
       (2)報告日期:94年8月2日（毒偵字第1290號卷第17頁）
    (五)第二級毒品安非他命1小包扣案。
    (六)吸食器2 個、海洛因殘渣袋4 個、注射針筒2 支、美娜水
      1 瓶、玻璃球1 個、塑膠鏟子1 支扣案。
    (七)憲兵司令部刑事鑑識中心鑑驗通知書。
三、論罪理由：
    (一)核被告所為，係犯毒品危害防制條例第10條第1 、2 項之
      施用第一、二級毒品罪。
    (二)被告多次施用第一、二級毒品，時間緊接，犯罪構成要件
      相同，顯係基於概括犯意反覆為之，均為連續犯，應加重
      其刑。
    (三)被告多次施用第一、二級毒品前之持有毒品低度行為，已
      為施用之高度行為吸收，不再論以持有罪。
    (四)被告所犯施用第一、二級毒品罪，罪名不同，犯罪各別，
      應分論併罰。
    (五)被告有事實欄所載之刑之宣告及執行情形，有被告臺灣高
      等法院全國前案紀錄表可查，5 年以內再犯本件施用第一
      、二級毒品有期徒刑以上之罪，均為累犯，依刑法第47條
      規定，均應加重其刑，並遞加重其刑。
四、量刑：
    (一)被告曾因施用第一級毒品，經過戒治及徒刑執行完畢，仍
      未戒除毒癮，並稱抵擋不住誘惑，可見依賴毒品甚深，應
      科以適度之刑罰。
    (二)被告坦承犯行，犯後態度良好。
    (三)被告育有2 名子女，從事擺地攤工作，高中畢業等一切情
      狀，量處如主文所示之刑，並定應執行之刑。
五、沒收：
    (一)扣案顆粒（驗餘淨重0.3820公克）送驗結果呈甲基安非他
      命反應，是第二級毒品之違禁物，依毒品危害防制條第18
      條第1項前段，宣告沒收銷燬之。
    (二)扣案吸食器2 個、海洛因殘渣袋4 個、注射針筒2 支、美
      娜水1 瓶、玻璃球1 個、塑膠鏟子1 支等物，具為被告所
      有，供施用第一、二級毒品所用之物，已據被告供述在卷
      ，依刑法第38條第1 項第2 款之規定宣告沒收。
六、適用法條之依據：
    (一)刑事訴訟法第273 條之1 第1 項、第299 條第1 項前段。
      、第310 條之2 。
    (二)毒品危害防制條例第10條第1 、第2 項、第18條第1 項前
      段。
    (三)刑法第11條前段、第56條、第47條、第51條第5 款、第38
      條第1項第2款。
本案經檢察官張鶴齡到庭執行職務
中　　華　　民　　國　　94　　年　　10　　月　　31　　日
                  刑事第五庭    法  官  陳定國
以上正本證明與原本無異。
如不服本判決，應於判決收受後10日內，向本院提出上訴狀（須
附繕本）。
                                書記官  蘇靜怡
中　　華　　民　　國　　94　　年　　11　　月　　 1　　日
附錄本案論罪科刑法條全文：
毒品危害防制條例第10條
施用第一級毒品者，處 6 月以上 5 年以下有期徒刑。
施用第二級毒品者，處 3 年以下有期徒刑。
